【裁判字號】    90,易,1067
【裁判日期】    900824
【裁判案由】    恐嚇
【裁判全文】
臺灣桃園地方法院刑事判決                          九十年度易字第一六七號
    公  訴  人  臺灣桃園地方法院檢察署檢察官
    被      告  甲○○
                丙○○
右列被告因恐嚇案件，經檢察官提起公訴 (九十年度偵字第四四六四號），本院判決
如左：
    主  文
甲○○、丙○○共同以加害生命、身體之事恐嚇他人，致生危害於安全，均處有期徒
刑參月，如易科罰金，以參佰元折算壹日。西瓜刀肆把均沒收。
    事  實
一、甲○○因不滿戊○○○、丁○○、乙○○及庚○○等人不讓其加入四色牌之賭局
    ，竟於九十年三月八日晚上與丙○○、姓名年籍不詳年約二十歲之男子「阿三」
    、「阿彬」共同飲酒後，由甲○○提議夥同丙○○及綽號「阿三」、「阿彬」之
    男子共搭一部車欲至戊○○○位於桃園縣八德市高明里二十二鄰車頭領六號戊○○○住處與戊○○○等人理論。迄於同年三月九日凌晨四時三十分許，甲○○、
    丙○○、「阿三」、「阿彬」抵達前址後，甲○○、丙○○、「阿三」、「阿彬
    」即基於恐嚇之犯意聯絡，由「阿三」將其所有預先準備之西瓜刀四把在上址門
    外分別交給甲○○、丙○○、「阿彬」等人後，四人即分持西瓜刀，由甲○○帶
    領「阿三」、「阿彬」、丙○○進入屋內（侵入住宅部分未據合法告訴），甲○○即大聲地對在場玩四色牌之戊○○○、丁○○、乙○○及庚○○等人嚇稱：「
    你們不是不玩了，怎麼還再玩，你們把我當瘋子，不要再玩了」等語，甲○○、
    丙○○及「阿三」、「阿彬」等人並均將手上所持之西瓜刀砍在戊○○○等人玩
    四色牌之桌上（毀損部分未據合法告訴），而共同以上開加害生命、身體之手段
    ，恐嚇戊○○○、丁○○、乙○○及庚○○等人，致上開四人均心生畏懼，均生
    危害於安全。嗣因當日上午約八、九時許，甲○○因想向戊○○○等人解釋、道
    歉，而返回上址，惟因誤會致甲○○與戊○○○之子己○○發生爭執，經己○○
    報警查獲上情。
二、案經桃園縣警察局龜山分局報告臺灣桃園地方法院檢察署檢察官偵查起訴。
    理  由
一、訊據被告甲○○就其曾於右揭時地夥同「阿三」、「阿彬」等人持西瓜刀至右開
    戊○○○住處對在場玩牌之人持刀恐嚇等情坦承不諱；而被告丙○○固承稱曾於
    上開時地與丙○○等人至右址找人，惟被告丙○○矢口否認涉有恐嚇犯行，辯稱
    ：伊以為甲○○是要去上址找朋友，到上址後屋內人向甲○○說該人不在，而「
    阿三」又與人發生爭執，伊即先開甲○○之車離開云云。惟查：右揭犯罪事實除
    被告丙○○亦參與恐嚇部分外，業據被告甲○○坦承不諱，核與當時在場之證人
    即被害人己○○、戊○○○、丁○○、乙○○、庚○○於檢察官偵查及本院九十
    年六月二十日調查時均結證稱：被告甲○○、丙○○及「阿三」、「阿彬」均持
    西瓜刀入屋，並將西瓜刀砍於桌上，被告甲○○更以兇狠的口氣不准其等繼續玩
    牌，致其等心生畏懼等情屬實（偵查卷第四十一頁至第四十四頁、本院九十年六
    月二十日訊問筆錄參照），而被告甲○○、丙○○等人所持之西瓜刀，刀柄長約
    十二點五公分、刀韌長約四十五公分，業經檢察官於勘驗後製有勘驗筆錄可稽（
    偵查卷第五十五頁參照），且經本院當庭勘驗屬實，衡其刀鋒之長，而被告甲○○、丙○○及「阿三」、「阿彬」等人於夜間夥眾持之進入證人己○○、戊○○○屋內，被告甲○○復以兇狠口氣要求證人戊○○○、丁○○、乙○○、庚○○
    等四名年紀均約六、七十歲之老人不得繼續玩牌，當足使右開諸人心生畏懼，致
    生危害於安全。被告甲○○、丙○○共同恐嚇犯行足堪認定。雖被告丙○○辯稱
    伊以為甲○○係去找朋友，後來發現情況不對，就先行駕駛甲○○之車子離去云
    云，被告甲○○亦附和其說。惟查：被告甲○○與丙○○及「阿三」、「阿彬」
    等人都是一同前往，被告甲○○辯稱僅告訴「阿三」、「阿彬」要去向被害人戊○○○等人理論，而同在車內之被告丙○○竟完全不知情，且又逕自駕車離去，
    顯與常情不符；又被告丙○○辯稱被告甲○○進屋後有找人，惟被告甲○○入屋
    後見被害人仍在打牌即生氣罵人，並無任何找人之情，被告丙○○所辯顯與事實
    不符；又被害人自警訊始即堅稱被告丙○○亦有持西瓜刀進入屋內，而被害人與
    被告丙○○素不相識，亦無怨隙，且於本院調查時亦表示不願追究被告等人之刑
    責，衡情被害人對被告丙○○無濫加誣陷之理，而被告丙○○一直與被告甲○○
    等人一起，其見被告甲○○及「阿三」、「阿彬」手持西瓜刀進入他人屋內，仍
    決意與被告甲○○等人一同進屋，衡情足徵被告丙○○顯與被告甲○○等人係基
    於恐嚇之犯意聯絡進屋向被害人等恐嚇。被告甲○○及丙○○所辯，顯均係事後
    迴護及卸責之詞，不足採信，被告甲○○、丙○○共同犯恐嚇犯行，事證明確，
    應予依法論科。
三、核被告甲○○、丙○○所為，均係犯刑法第三百零五條之恐嚇罪。被告甲○○夥
    同被告丙○○及不詳年籍姓名綽號「阿三」、「阿彬」成年男子四人，共持西瓜
    刀至上開住處向在場之人恐嚇，被告甲○○、丙○○及「阿三」、「阿彬」就上
    開恐嚇行為，有犯意之聯絡，且有行為之分擔，應依刑法第二十八條規定，論以
    共同正犯。又被告甲○○、丙○○均以一行為，同時恐嚇戊○○○、丁○○、乙○○、及庚○○等人，均係一行為而觸犯四罪名，為同種想像競合犯，皆應依刑
    法第五十五條，從一重之恐嚇罪處斷。爰審酌被告甲○○、丙○○僅因細故即酒
    後夥眾尋仇，惟其等係因一時衝動致犯本罪，且被告甲○○事後已親向被害人等
    道歉，且取得被害人之諒解，犯後大致能坦承犯行等一切情狀，分別量處如主文
    所示之刑，並均諭知易科罰金之折算標準。至扣案之西瓜刀一把，係共犯「阿三
    」、「阿彬」所有，且為供本件犯罪所用之物，業據證人己○○指證無訛，爰依
    刑法第三十八條第一項第二款規定，宣告沒收；又被告甲○○、丙○○等人所持
    用以恐嚇被害人之另外三把西瓜刀，亦係共犯「阿三」、「阿彬」所有，且係供
    本件犯罪所用之物，雖未扣案，然並無證據證明業已滅失，仍依刑法第三十八條
    第一項第二款規定，宣告沒收。
據上論斷，應依刑事訴訟法第二百九十九條第一項前段，刑法第二十八條、第三百零
五條、第五十五條、第四十一條第一項前段、第三十八條第一項第二款，罰金罰鍰提
高標準條例第一條前段、第二條，判決如主文。
本案經檢察官錢明婉到庭執行職務
中      華      民      國    九十      年      八      月    二十四    日
                                  臺灣桃園地方法院刑事第六庭
                                      審判長法  官  孫 惠 琳
                                            法  官  林 曉 芳
                                            法  官  簡 婉 倫
右正本證明與原本無異。
如不服本判決，應於判決送達後十日內向本院提出上訴狀( 應附繕本 )，上訴於
臺灣高等法院。
                                            書記官  王 泰 元
中      華      民      國    九十      年      九      月      四      日
附錄本案論罪科刑法條：
刑法第三百零五條
以加害生命、身體、自由、名譽、財產之事恐嚇他人，致生危害於安全者，處二年以
下有期徒刑、拘役或三百元以下罰金。


司法院資訊處製作；財團法人民間司法改革基金會備份。
